ACORDAO-COMPLETO-2379119

ACÓRDÃO DE RELAÇÃO

ACÓRDÃO DE RELAÇÃO 13741/2019 ATA 42/2019 - PRIMEIRA CÂMARA

Acórdão 13741/2019-TCU-Primeira Câmara
Os Ministros do Tribunal de Contas da União, reunidos em sessão da Primeira Câmara, tendo em vista que os efeitos financeiros dos atos de admissão de pessoal em análise se exauriram antes de seu processamento pela Corte, ACORDAM, por unanimidade, com fundamento nos arts. 143, inciso II, e 260, § 5º, todos do Regimento Interno deste Tribunal, em considerar prejudicados por perda de objeto os atos constantes deste processo, de acordo com os pareceres emitidos nos autos, exceto os atos de interesse dos senhores Rivanaldo José dos Santos, Lis Helena Mendes da Silva, Maria do Rosário Rodrigues Frade, Lívia Maria da Paz Portela Judice, Marcilene Xavier Perpétuo. 
1. Processo TC-Processo 028.682/2019-0 (ATOS DE ADMISSÃO) 
	1.1. Interessados: Aline Nunes Silva (XXX.363.925-XX) ; Débora Santos Ataíde (XXX.995.781-XX) ; Guilherme Augusto Ribeiro Oliveira (XXX.361.851-XX) ; Juliana da Silva Quintiliano Rodrigues (XXX.414.801-XX) ; Leandro Marques de Mendonça Teles (XXX.078.426-XX) ; Letícia Moreno Gomes Area Leão (XXX.263.193-XX) ; Lígia de Araújo Fernandes Franco (XXX.044.363-XX) ; Lis Helena Mendes da Silva (XXX.681.153-XX) ; Lívia Maria da Paz Portela Judice (XXX.617.023-XX) ; Luiz Gonzaga Maia Diógenes Júnior (XXX.640.683-XX) ; Marcelo Ferraz de Oliveira Souto (XXX.367.595-XX) ; Marcilene Xavier Perpétuo (XXX.671.466-XX) ; Marcílio José de Sousa Costa (XXX.342.313-XX) ; Marcos Vinicius da Silva Franca (XXX.797.381-XX) ; Maria Izabel Maciel Pereira (XXX.230.345-XX) ; Maria Thereza Macedo Valadares (XXX.499.166-XX) ; Maria da Conceição Oliveira de Melo (XXX.641.383-XX) ; Maria de Selma Ferreira (XXX.639.954-XX) ; Maria do Rosário Rodrigues Frade (XXX.560.974-XX) ; Rivanaldo José dos Santos (XXX.586.174-XX) 
	1.2. Órgão/Entidade: Empresa Brasileira de Serviços Hospitalares
	1.3. Relator: Ministro Benjamin Zymler
	1.4. Representante do Ministério Público: Procurador Júlio Marcelo de Oliveira
	1.5. Unidade Técnica: Secretaria de Fiscalização de Pessoal (SEFIP) .
	1.6. Representação legal: não há.
	1.7. Determinações/Recomendações/Orientações: 
	1.7.1. determinar à Secretaria de Fiscalização de Pessoal que examine o mérito das admissões dos servidores Rivanaldo José dos Santos, Lis Helena Mendes da Silva, Maria do Rosário Rodrigues Frade, Lívia Maria da Paz Portela Judice, Marcilene Xavier Perpétuo, uma vez que as respectivas matrículas encontram-se ativas no Siape, ainda que os servidores estejam trabalhando na Empresa Brasileira de Serviços Hospitalares em unidades da federação diversas daquelas para as quais foram admitidos.

Primeira Câmara

Aline Nunes Silva (XXX.363.925-XX); Débora Santos Ataíde (XXX.995.781-XX); Guilherme Augusto Ribeiro Oliveira (XXX.361.851-XX); Juliana da Silva Quintiliano Rodrigues (XXX.414.801-XX); Leandro Marques de Mendonça Teles (XXX.078.426-XX); Letícia Moreno Gomes Area Leão (XXX.263.193-XX); Lígia de Araújo Fernandes Franco (XXX.044.363-XX); Lis Helena Mendes da Silva (XXX.681.153-XX); Lívia Maria da Paz Portela Judice (XXX.617.023-XX); Luiz Gonzaga Maia Diógenes Júnior (XXX.640.683-XX); Marcelo Ferraz de Oliveira Souto (XXX.367.595-XX); Marcilene Xavier Perpétuo (XXX.671.466-XX); Marcílio José de Sousa Costa (XXX.342.313-XX); Marcos Vinicius da Silva Franca (XXX.797.381-XX); Maria Izabel Maciel Pereira (XXX.230.345-XX); Maria Thereza Macedo Valadares (XXX.499.166-XX); Maria da Conceição Oliveira de Melo (XXX.641.383-XX); Maria de Selma Ferreira (XXX.639.954-XX); Maria do Rosário Rodrigues Frade (XXX.560.974-XX); Rivanaldo José dos Santos (XXX.586.174-XX)

BENJAMIN ZYMLER

não há.

Procurador Júlio Marcelo de Oliveira

ATOS DE ADMISSÃO (ADS)

Secretaria de Fiscalização de Pessoal (SEFIP).